Andrés Felipe Rodríguez Báez

Ciudad: Bogotá D.C. Teléfono: +57 3178647007 Email: andres.baez24@hotmail.com

URL: LinkedIn

https://www.linkedin.com/in/andresrbaez-frontend-

developer/

Perfil Profesional

Desarrollador Front-End, bilingüe (B2), con experiencia desarrollando y diseñando aplicaciones y plataformas web a través del consumo de API's, garantizando la optimización y el acceso a las mismas a través de diseños responsivos con el usuario. Cuenta con conocimientos en HTML, CSS, JavaScript, React JS, Github, Postman, Node JS, Express JS y PostgreSQL. Se caracteriza por ser un profesional con gran capacidad de análisis y adaptabilidad al cambio. Actualmente en búsqueda de oportunidades laborales en las que pueda seguir aprendiendo y desarrollando su pasión por el front-end y sobre nuevas tecnologías para su crecimiento profesional.

Experiencia Laboral

Desarrollo frontend Ecommerce ago. 2022 – ago.2022

Responsabilidades

- Desarrollar el sitio web a través del consumo e interacción con API
- Desarrollar el entorno del sitio web a través de CSS, Bootstrap y Bootswatch
- Garantizar el diseño responsivo para el usuario, adaptándolo de acuerdo con el dispositivo desde el que se use

Logros

- Creé desde cero el proyecto desplegando correctamente la información suministrada en la API.
- Aprendí a desarrollar funciones como la creación de usuario y Log In para inicio de sesión a través del uso de React.js.
- Fortalecí mis conocimientos en cuanto a la búsqueda de productos por nombre, filtrado por categoría y valor en React.js.

Desarrollo frontend Pokédex API

jul. 2022 – jul. 2022

Responsabilidades

- Diseñar el proyecto partiendo del consumo de la API
- Desarrollar cada una de las características visuales del proyecto garantizando un diseño intuitivo, atractivo y responsivo para el usuario
- Implementar el proyecto a traves del uso de Javascript, HTML, Css, React.js, React Router y Redux

Logros

- Creé desde cero el proyecto desplegando correctamente la información suministrada en la API.
- Fortalecí mis habilidades utilizando herramientas como CSS, React.js, React Router y Redux.

Desarrollo frontend Rick & Morty's Wiki

jun. 2022 – jun. 2022

Responsabilidades

- Diseñar la wiki con base en la API de Rick y Morty
- Desarrollar las características visuales de la wiki a través del uso de React.js, CSS y HTML
- Asegurar la adecuada y fluida interacción y accesibilidad de usuario con el sitio web garantizando un diseño responsivo

Logros

- Creé desde cero el proyecto desplegando correctamente la información suministrada en la API
- Mejoré el uso de React.js y CSS fortaleciendo mis habilidades para desarrollar proyectos centrados en la interfaz de usuario y diseño visual

Educación

Academio

may. 2022 – actualidad Full Stack Web Development & Computer Science

Fundación Universitaria del Área Andina

ene. 2015 – dic. 2020 Ingeniería de minas

Licencias y Certificaciones

Academio

ago. 2022 Desarrollo de Aplicaciones Web con React

Academio

jul. 2022

Fundamentos de Desarrollo Web

Habilidades y Aptitudes

- Desarrollo de Aplicaciones Web
- React JS
- CSS
- HTML
- JavaScript
- GitHub
- Node JS
- Express JS
- PostgreSQL
- Postman

Idiomas

- Español Nativo
- Inglés B2